臺灣高等法院刑事判決
109年度交上訴字第133號
上  訴  人  臺灣桃園地方檢察署檢察官
上  訴  人  
即  被  告  康智凱


選任辯護人  商桓朧律師
上列上訴人等因被告公共危險等案件，不服臺灣桃園地方法院10
8年度交訴字第76號，中華民國109年6月12日第一審判決（起訴
案號：臺灣桃園地方檢察署108年度偵字第1299號），提起上訴
，本院判決如下：
    主  文
上訴駁回。 
康智凱緩刑參年，並應向凌紫茵給付新臺幣拾捌萬元，給付方式
為自民國109年9月起，按月於每月15日前給付捌仟元，至全部清
償止，如有一期未給付，視為全部到期。                
    事實及理由
一、經本院審理結果，認第一審以上訴人即被告康智凱犯修正前
    刑法第284條第2項前段之業務過失傷害罪、刑法第184條之4
    肇事致人傷害逃逸罪，各判處有期徒刑5月、6月，並就判處
    有期徒刑5月部分，諭知易科罰金折算之標準為新臺幣1,000
    元折算1日，認事用法及量刑均無不當，應予維持，並引用
    第一審判決書記載之事實、證據及理由（如附件）。
二、檢察官上訴意旨略以：原審就被告所犯刑法第184條之4肇事
    致人傷害逃逸罪，依刑法第59條規定酌減其刑，然告訴人凌
    紫茵因本件車禍事故僅受牙齒硬組織疾病、口腔開放性傷口
    、下巴及上唇部撕裂傷、左腕部挫傷及擦傷、雙側膝部挫傷
    及擦傷及小腿挫傷等傷害，實屬告訴人個人大幸之事，不能
    以此減免被告之責，原審據此逕認被告有情堪憫恕之處，而
    依刑法第59條規定酌減其刑，難認妥適；況被告均矢口否認
    有何肇事逃逸之犯行，並飾詞狡辯，原判決就此僅量處有期
    徒刑6月，是否符合罪刑相當原則，亦非無疑，爰提起上訴
    云云。
三、被告上訴意旨略以：被告坦承有過失傷害及肇事逃逸犯行，
    現已與告訴人達成調解，請從輕量刑，並給予緩刑等語。　
四、經查：
　㈠原審審酌刑法第185條之4肇事致人傷害逃逸罪，法定刑為1年
    以上7年以下有期徒刑，刑責極為嚴峻，在現行法並未慮及
    車禍被害人所受傷害之輕重實有千差萬別，而未就此另設刑
    責差異化規定之現制下，不論逃逸被告肇事情節之輕重，一
    律課以最低度刑1年以上有期徒刑，實有過苛，悖於刑罰之
    理性及比例原則，參酌司法院大法官會議釋字第263 號解釋
    所示「若有情輕法重之情形者，裁判時本有刑法第59條酌量
    減輕其刑規定之適用」之旨，復酌以告訴人因本次車禍所受
    傷害之程度，非達已臨命危之程度，亦非陷於深度昏迷頓成
    無自救力之人，是被告逃逸行為對告訴人可能衍生危害之程
    度相對較輕，縱科以法定最低度刑，猶嫌過重，不免有情輕
    法重之憾，尚具堪值憫恕之處，就其所犯肇事致人傷害逃逸
    罪，依刑法第59條規定酌減其刑。本院認為原審斟酌上情，
    依刑法第59條規定酌減其刑，尚屬妥適。是檢察官以原審依
    刑法第59條規定酌減其刑，認事用法不當云云，要無可採。
　㈡又按量刑係法院就繫屬個案之犯罪所為之整體評價，為事實
    審法院得依職權裁量之事項，苟其量刑已以行為人之責任為
    基礎，並斟酌刑法第57條各款所列之情狀，在法定刑度內酌
    量科刑，無偏執一端，或濫用其裁量權限，致明顯失出失入
    之情形，自不得任意指為不當或違法。原審以被告犯行明確
    ，據以論罪科刑，並審酌被告為送貨司機，就本件車禍過失
    程度，致告訴人所受傷害，罔顧告訴人傷勢狀況，逕自逃逸
    之犯罪情節、犯後矢口否認犯行及未與告訴人和解、賠償之
    態度，及自述之智識程度、家庭生活狀況等一切情狀，就業
    務過失傷害部分量處有期徒刑5月，就肇事致人受傷逃逸部
    分量處有期徒刑6月，並就所犯過失傷害罪所宣告之有期徒
    刑部分，諭知易科罰金之折算標準，堪認已具體審酌刑法第
    57條各款所列關於刑罰量定之相關情狀，客觀上並未逾越法
    定刑度或濫用其裁量權限，亦無量刑不當之情形，核屬事實
    審法院量刑職權之適法行使，是檢察官以原審就被告所犯肇
    事致人受傷逃逸罪僅判處有期徒刑6月過輕，及被告以原審
    量刑過重，請從輕量刑為由，提起上訴，均無理由，應予駁
    回。
五、緩刑之宣告：
　　查被告未曾因故意犯罪受有期徒刑以上刑之宣告，有本院被
    告前案紀錄表在卷可佐，其已與告訴人達成調解，有調解筆
    錄附卷可稽（見本院卷第73頁），告訴人並具狀表示同意給
    被告緩刑機會，有陳報狀足佐，本院審酌上開情節，認被告
    經此偵、審教訓，當知所警惕而無再犯之虞，所宣告之刑以
    暫不執行為適當，爰依刑法第74條第1項第1款規定，諭知緩
    刑3年，以啟自新，並為免被告於受緩刑宣告後未能依調解
    條件履行，爰併依刑法第74條第2項第3款規定，諭知被告應
    依調解筆錄所載內容向告訴人支付新臺幣18萬元，以保障告
    訴人權益。倘被告於緩刑期內違反上開緩刑所附條件，且情
    節重大者，檢察官依法得向法院聲請撤銷緩刑宣告，併此敘
    明。
據上論結，應依刑事訴訟法第373條、第368條、刑法第74條第1
項第1款、第2項第3款，判決如主文。
本案經檢察官王兆琳提起公訴，檢察官鄭朝光提起上訴，檢察官
蔡名堯到庭執行職務。
中　　華　　民　　國　　109 　年　　9 　　月　　29　　日
                  刑事第十七庭  審判長法　官 鄭水銓
                                      法　官 黃雅芬
                                      法　官 李世華
以上正本證明與原本無異。
肇事逃逸罪部分如不服本判決應於收受送達後20日內向本院提出
上訴書狀，其未敘述上訴之理由者並得於提起上訴後20日內向本
院補提理由書（均須按他造當事人之人數附繕本）「切勿逕送上
級法院」。
其餘不得上訴。
                                      書記官 莊佳鈴
中　　華　　民　　國　　109 　年　　9 　　月　　29　　日
附錄：本案論罪科刑法條全文
中華民國刑法第185條之4
（肇事遺棄罪）
駕駛動力交通工具肇事，致人死傷而逃逸者，處 1 年以上 7 年
以下有期徒刑。
修正前中華民國刑法第284條（過失傷害罪）
因過失傷害人者，處六月以下有期徒刑、拘役或五百元以下罰金
，致重傷者，處一年以下有期徒刑、拘役或五百元以下罰金。
從事業務之人，因業務上之過失傷害人者，處一年以下有期徒刑
、拘役或一千元以下罰金，致重傷者，處三年以下有期徒刑、拘
役或二千元以下罰金。　　　
臺灣桃園地方法院刑事判決
                                     108年度交訴字第76號
公　訴　人　臺灣桃園地方檢察署檢察官 
被　　　告　康智凱　
                    
                    
上列被告因肇事遺棄罪等案件，經檢察官提起公訴（108 年度偵
字第1299號），本院判決如下：
    主  文
康智凱犯業務過失傷害罪，處有期徒刑伍月，如易科罰金，以新
臺幣壹仟元折算壹日。又犯肇事致人傷害逃逸罪，處有期徒刑陸
月。
    事  實
一、康智凱係貨車司機，為從事駕駛業務之人，其於民國107 年
    12月5 日下午5 時51分許，駕駛車牌號碼000-0000號自用小
    貨車，沿桃園市龜山區青山路2 段由新莊往龜山方向行駛，
    行經該路上坡路段，原應注意兩車並行之間隔，並隨時採取
    必要之安全措施，而依當時天候晴、夜間有照明、柏油路面
    乾燥、無缺陷、無障礙物且視距良好，並無不能注意之情事
    ，竟疏未注意及此，其駕駛之自用小貨車右後車身因而擦撞
    同向右側由凌紫茵騎乘之車牌號碼000 -0000 號普通重型機
    車左側車身，致凌紫茵人車倒地，因而受有牙齒硬組織疾病
    、口腔開放性傷口、下巴及上唇部撕裂傷、左腕部挫傷及擦
    傷、雙側膝部挫傷及擦傷及小腿挫傷等傷害。詎康智凱明知
    汽車駕駛人駕駛汽車肇事致人受傷或死亡，應即採取救護或
    其他必要之措施，不得駛離，且當時凌紫茵人車倒地，而可
    預見對方駕駛者受有傷害，竟僅在案發地點前方路旁稍微暫
    停後，未曾下車察看，而未採取救護或其他必要措施，即置
    凌紫茵傷勢不理，旋基於肇事逃逸之犯意，駕車加速駛離現
    場而逃逸。嗣經路人報警處理，始經員警調閱現場監視錄影
    畫面而循線查獲。
二、案經凌紫茵訴由桃園市政府警察局龜山分局報告臺灣桃園地
    方檢察署檢察官偵查起訴。
    理  由
甲、證據能力部分
一、按被告以外之人於審判外之言詞或書面陳述，除法律有規定
    者外，不得作為證據。惟被告以外之人於審判外之陳述，經
    當事人於審判程序同意作為證據，法院審酌該言詞陳述或書
    面陳述作成時之情況，認為適當者，亦得為證據。當事人、
    代理人或辯護人於法院調查證據時，知有第159 條第1 項不
    得為證據之情形，而未於言詞辯論終結前聲明異議者，視為
    有前項之同意，刑事訴訟法第159 條第1 項、第159 條之5
    第1 項、第2 項分別定有明文。查本案據以嚴格證明被告犯
    罪事實有無之屬傳聞證據之證據能力，被告於本院準備程序
    中表示同意有證據能力，本院審酌各該證據查無有何違反法
    定程序取得之情形，亦無顯有不可信與不得作為證據之情，
    因認以之為證據，核屬適當，故認均有證據能力。
二、本件認定事實所引用之下述書證、物證等證據，檢察官及被
    告均未主張排除其證據能力，且迄於本院言詞辯論終結前均
    未表示異議，本院審酌前開證據並無證據證明係公務員違背
    法定程序所取得，「文書證據」部分亦無刑事訴訟法第159
    條之4 之顯有不可信之情況與不得作為證據之情形，且均與
    本案具關連性，是本件認定事實所引用之上開證據，均認有
    證據能力。
乙、認定犯罪事實之依據及理由
一、訊據被告康智凱固坦承其為送貨司機，並曾於事實欄一所示
    時、地，駕駛車牌號碼000-0000號自用小貨車行經案發地點
    ，惟矢口否認有何業務過失傷害及肇事遺棄之犯行，辯稱：
    我是貨車司機，確實在事實欄一所示時間、地點有行經案發
    地點，但我不知道有撞到人，我行經案發路段時，有看到一
    輛機車在我右前方行駛於外側車道，但我不知道有沒有和它
    發生擦撞，我有在事故地點前方約150 公尺處的路旁停車，
    那是因為之前有一個轉彎，我的錢包掉到剎車踏板旁邊，我
    要撿錢包，並不是因為我知道有擦撞所以停車，我撿完錢包
    就駕車離開現場云云。惟查：
（一）事實欄一所示車禍經過，業據證人凌紫茵警詢以迄本院審
      理中證稱：「107 年12月5 日下午5 時51分左右，我在青
      山路二段由新莊往龜山方向與一輛藍色小貨車發生交通事
      故。當時我騎乘車牌號碼000-0000號普通重型機車，走在
      青山路靠右側，往桃園龜山方向行駛，該輛小貨車在我左
      後方往前行駛，他從我的左側要越過我，我發現對方的車
      時，他的右側中間車身已經在我的左側，2 車相距約5 至
      10公分，後來他往右側切，小貨車中後段車身與我的機車
      左側發生擦撞，我煞車之後就跌倒了。我說機車遭到碰撞
      ，是因為我感覺到晃動，就是輕輕碰一下我的機車左後方
      。我摔倒以後，機車往右邊滑出去，我有印象的時候已經
      跌在地上。我跌倒車子滑行出去後有很大聲響，是刮地聲
      。對方撞到我之後沒有馬上停下來，我看到他直接往前面
      開，停在右側車道最旁邊，發生事故的地點是剛出右彎的
      地方，所以看得到對方往前面停，距離事故地點大約150
      公尺左右，對方停車但沒有下車，後來就開走。我當時沒
      有記到對方車號，但該輛小貨車後方有棚架，當時是路人
      幫我報警及聯絡救護車，我隨後被送往醫院治療。」等語
      明確，此外並有道路交事故現場圖、道路交通事故調查表
      （一）（二）、並有桃園市政府警察局龜山分局大埔派出
      所道路交通事故照片黏貼紀錄表等件在卷足稽。經查：
   1、本案經警察調閱案發現場監視錄影畫面，於案發當日下午
      5 時51分36秒許，曾有車牌號碼000-0000號、車後方有棚
      架之藍色小貨車1 輛，沿桃園市龜山區青山路2 段1 巷往
      桃園方向行經肇事路段，此有監視錄影畫面翻拍照片2 張
      在卷可稽，核與證人凌紫茵指認之肇事車輛特徵相符，證
      人凌紫茵並於警詢中指認上開車輛即為事實欄一所示時、
      地與其發生車禍事故之車輛無誤；又上述車牌號碼000-00
      00號藍色小貨車於上揭監視錄影畫面所示時、地，確為被
      告康智凱所駕駛一節，亦據被告康智凱於警詢以迄本院審
      理中坦認在卷，足認證人凌紫茵所證案發當日駕駛車牌號
      碼000-0000號藍色小貨車1 輛與之發生車禍事故之人，即
      為本案被告康智凱無訛。
   2、證人凌紫茵於檢察官訊問時及本院審理中，分別經告以偽
      證罪之刑責後，具結證述如上，所證內容並與其於警詢中
      所述情節一致，而證人凌紫茵與被告康智凱互不相識、素
      無怨隙，於警詢中甚且僅曾指出肇事小貨車之顏色及該車
      後方有棚架等特徵，而自陳未能記憶肇事車輛之車牌號碼
      ，直至員警調閱前述案發現場監視錄影畫面供其指認肇事
      小貨車，始能指出畫面中所示車後方架有棚架之藍色小貨
      車（車牌號碼000-0000號）係案發當時與其發生碰撞事故
      之肇事車輛，是證人凌紫茵顯無甘冒誣告及偽證罪之風險
      ，憑空杜撰事實欄一所示兩車碰撞經過，僅為以此虛構情
      節誣陷車牌號碼000-0000號藍色小貨車之駕駛人即被告康
      智凱之動機及必要。況且，證人凌紫茵所證肇事小貨車之
      顏色及該車後方有棚架等特徵，均確與被告康智凱所駕車
      牌號碼000-0000號藍色小貨車相符；所證車牌號碼000-00
      00號藍色小貨車之駕駛人曾於事故發生後，停車於案發現
      場前方路邊，然並未下車察看即再次駛離之情節，亦與被
      告康智凱所供其確曾於前述行車過程中停車於證人凌紫茵
      所述案發地點前方，且未曾下車即再度駛離一情，互核一
      致，足認證人凌紫茵證述之憑信性顯堪認定。基此，益徵
      證人即告訴人凌紫茵前揭所證案發當日係因車牌號碼000-
      0000號藍色小貨車之駕駛人，於行車過程中疏未保持兩車
      並行之間隔而碰撞凌紫茵所騎乘之機車，致凌紫茵人車倒
      地一節，當非子虛。
   3、經查，車輛駕駛人於一般日常行車過程中，倘車內及車外
      均無影響車輛行進之異常狀況發生，駕駛人衡情並無突然
      中斷駕駛而停靠路邊之必要。而被告康智凱於案發時刻行
      經事故地點後，即在事故地點前方約150 公尺處突在路邊
      停車，業據本院認定如前，是倘非被告康智凱駕車過程中
      遇有車內或車外突發影響其行車之事件，顯無從致此。而
      被告康智凱於警詢直至本院審理中，均否認其停車之舉與
      事實欄一所示車禍事故有關，而辯稱其係因行經案發地點
      前轉彎處時，錢包掉落於車內剎車踏板旁，其為撿取錢包
      ，始在上址突然停車，拾完錢包後即又再次駛離，並稱：
      ：「當天我開車時，因為我車上有載貨，我車速大概40、
      50，沒有超速行車，當地的速限是50。在我停下來之前有
      過一個右彎，大概20、30度，就是在過那個彎的時候，錢
      包掉到我的剎車下面卡住。我開的是3 噸半的貨車，後述
      警察拍攝的行車記錄器畫面中，路上那輛白色貨車和我的
      車子一樣大。」云云。惟查：
   ① 經本院勘驗本案承辦員警於108 年12月30日親自駕駛警車
     行駛案發路段所拍攝之行車記錄器畫面，勘驗結果顯示行
     車記錄器畫面時間108 年12月30日14：43：30許（即光碟
     時間20秒許），即可看見道略有右彎（被告康智凱當庭表
     示該右彎即為其錢包掉落之處），該右彎於畫面時間到14
     ：43：34秒結束。畫面時間14：43：43許開始進入事發地
     點彎道，畫面時間14：43：52處即為本案車禍發生地點（
     與本院卷第81頁對照圖所顯示的事故發生地點參照）。在
     整段行車記錄器畫面中，可見員警駕車行駛之同路段上另
     有1 輛藍色小發財車、1 輛白色貨車及其他休旅車、小客
     車，所有車輛均以正常速度行駛，包括員警車輛、經被告
     康智凱指稱與其在案發當時所駕車牌號碼000-0000號藍色
     小貨車噸位相仿之白色貨車及該路段上之所有其他用路車
     輛，均行車平穩、平順過彎，且各該車輛均無明顯左右晃
     動之情形，車行穩定，此有本院109 年5 月6 日審理筆錄1
      份在卷可稽。基此，堪認行駛於上開路段之車輛，無論車
     型大小，倘在正常車速情況下行駛，顯均不致發生路彎過
     大導致車身大幅搖擺、嚴重左右晃動之情形，至為灼然。
     是以，被告康智凱於本院審理中，既自承其係以速限內之
     正常車速行經前述右彎路段，則其於案發當時之車行平穩
     狀況，顯當與上述員警之行車記錄器畫面所攝得、經被告
     康智凱指稱與其所駕藍色小貨車噸位相仿之白色貨車相同
     ，並無左右搖擺、劇烈晃動之情。是以，被告康智凱所駕
     上開藍色小貨車內擺放之物品，顯無於駛過上開右彎之際
     因嚴重搖晃而大幅異位之可能，是被告康智凱所辯其駕駛
     上開藍色小貨車通過上開右彎路段時，原放置在副駕駛座
     之錢包竟飛落至駕駛座下方剎車踏板位置云云，顯悖於常
     情至鉅，而被告康智凱就此違理之情，於本院審理中復無
     從自圓其說，是足認被告康智凱所辯其於案發當日在事故
     地點前方約150 公尺處突在路邊停車，係為撿拾其因前揭
     原因掉落於車內剎車踏板處之錢包云云，顯難認屬實，殊
     無足採。
   ② 而如前述，被告康智凱於案發時、地行車過程中，倘非車
     內或車外突然發生令其需中斷駕駛並停靠路邊之事由，則
     被告康智凱原無竟需突將所駕車輛停於路旁之必要。而被
     告康智凱所辯前開停車原因，係因欲撿拾車內突然掉落之
     錢包云云，既已堪認非屬實情，則被告康智凱車行途中突
     然停車之舉，當僅餘其所駕車輛車外生有突發狀況，致車
     輛駕駛人即被告康智凱需停車觀察俾便決定下一步作為此
     一可能性。而查，倘非證人凌紫茵所證案發當日被告康智
     凱所駕藍色小貨車，確有於事實欄一所示狀態下碰撞其所
     騎乘之機車，致其人車倒地而生車禍事故一節為真，原無
     從想像被告康智凱於案發當時行經事故地點後，有何竟需
     在平穩順暢之車行途中，突然莫名停車於事故地點前方路
     旁之理，準此，益徵證人凌紫茵前述案發當日被告康智凱
     所駕藍色小貨車與其發生碰撞事故之經過情節，堪認與事
     實相符。從而，更足認被告康智凱於檢察官訊問時所辯其
     與告訴人凌紫茵所騎乘之機車並未發生碰撞，暨於本院審
     理中所辯其並不知悉其於案發時、地曾與告訴人凌紫茵所
     騎乘之機車發生碰撞云云，顯均屬卸責之詞，無足採信。
（二）告訴人凌紫茵於本案車禍事故發生後，經送長庚醫療財團
      法人林口長庚紀念醫院急診，經診斷結果受有牙齒硬組織
      疾病、口腔開放性傷口、下巴及上唇部撕裂傷、左腕部挫
      傷及擦傷、雙側膝部挫傷及擦傷及小腿挫傷等傷害，此有
      該院診斷證明書1 份在卷可參，並有告訴人凌紫茵傷勢照
      片8 張附卷可稽。是告訴人凌紫茵因事實欄一所示車禍事
      故而受有上述傷害之事實，亦堪認定。基此，被告康智凱
      為送貨司機，而屬從事駕駛業務之人，其於事實欄一所示
      時間，駕駛車牌號碼000-0000號藍色小貨車行經肇事地點
      ，因超車之際未保持兩車並行距離之過失情節，致撞擊告
      訴人凌紫茵所騎乘機車，致凌紫茵受有上揭傷害，其業務
      過失傷害罪之犯行，已臻明確，堪以認定。
（三）刑法第185 條之4 規定駕駛動力交通工具肇事，致人死傷
      而逃逸之處罰，立法目的係為了維護交通安全，加強救護
      ，減少被害人的死傷，促使駕駛人於肇事後，能對被害人
      即時加以救護，以避免傷害的加重或者死亡的發生，此時
      如未作出相當之救護措施即行離去，即能謂有逃逸之主觀
      意思。職是之故，汽車駕駛人駕駛汽車發生交通事故，不
      論其責任之歸屬為何，即有義務留在肇事現場，採取救護
      或其他必要措施，並向警察機關報告，以保護他人權益，
      同時釐清肇事責任，自不待言。本件被告康智凱駕駛小貨
      車碰撞告訴人凌紫茵所騎乘之機車，告訴人凌紫茵並因而
      人車倒地，則被告康智凱顯可預見凌紫茵受有傷害，是被
      告康智凱本應採取救護或其他必要措施，並向警察機關報
      告，不得駛離現場，詎被告康智凱竟未將凌紫茵送醫救護
      或為其他必要措施，而僅在案發地點前方路旁稍微暫停後
      ，旋即駕車離開現場，嗣經在場目擊路人報案始為警循線
      查獲，是被告康智凱肇事逃逸之事實，亦屬灼然。
二、綜上所述，本件事證明確，被告康智凱犯行堪以認定，應予
    依法論罪科刑。
三、被告康智凱行為後，刑法第284 條業於民國108 年5 月29日
    修正公布，並於108 年5 月31日生效。修正前刑法第284 條
    規定：「因過失傷害人者，處六月以下有期徒刑、拘役或五
    百元以下罰金；致重傷者，處一年以下有期徒刑、拘役或五
    百元以下罰金。從事業務之人，因業務上之過失傷害人者，
    處一年以下有期徒刑、拘役或一千元以下罰金；致重傷者，
    處三年以下有期徒刑、拘役或二千元以下罰金。」修正後之
    刑法第284 條，刪除原條文第2 項業務過失傷害罪及業務過
    失致重傷罪之規定，並修正第1 項為：「因過失傷害人者，
    處一年以下有期徒刑、拘役或十萬元以下罰金；致重傷者，
    處三年以下有期徒刑、拘役或三十萬元以下罰金。」而提高
    過失傷害罪及過失致重傷罪之法定刑。經比較修正前、後規
    定之結果，修正後之規定顯非有利於上開被告，是依刑法第
    2 條第1 項規定所揭示之「從舊從輕」原則，自應適用修正
    前之刑法第284 條第1 項規定處斷。
四、核被告康智凱係犯修正前刑法第284 條第2 項前段業務過失
    傷害罪、同法第185 條之4 肇事致人傷害逃逸罪。被告康智
    凱所犯上開2 罪，犯意個別、行為互殊，應予分論併罰。另
    按刑法第185 條之4 之肇事致人傷害逃逸罪，法定刑為「處
    1 年以上7 年以下有期徒刑」，遠重於過失傷害罪之法定刑
    「6 月以下有期徒刑、拘役或5 百元以下罰金」，刑責極為
    嚴峻，在現行法並未慮及車禍被害人所受傷害之輕重實有千
    差萬別，而未就此另設刑責差異化規定之現制下，不論逃逸
    被告肇事情節之輕重，一律課以最低度刑1 年以上有期徒刑
    ，實有過苛，復有悖於刑罰之理性及比例原則，容有針對個
    案情節予以差別量刑之必要。而查，本案告訴人因本次車禍
    實受之傷害為「牙齒硬組織疾病、口腔開放性傷口、下巴及
    上唇部撕裂傷、左腕部挫傷及擦傷、雙側膝部挫傷及擦傷及
    小腿挫傷」，業如前述，非達已臨命危之程度，亦非陷於深
    度昏迷頓成無自救力之人，是被告逃逸行為對告訴人可能衍
    生危害之程度相對較輕，準此，本院斟酌上情，認被告康智
    凱肇事致人傷害逃逸之犯罪情節尚非嚴重至極，縱科以法定
    最低度刑，猶嫌過重，不免有情輕法重之憾，復參酌司法院
    大法官會議釋字第263 號解釋所示「若有情輕法重之情形者
    ，裁判時本有刑法第59條酌量減輕其刑規定之適用」之旨，
    認被告就此尚具堪值憫恕之處，爰依刑法第59條規定，就其
    所犯肇事致人傷害逃逸罪酌減其刑。爰審酌被告康智凱為送
    貨司機，於案發時間駕駛車號000-0000號自用小貨車行經案
    發地點，因疏未保持兩車並行之距離，而與告訴人凌紫茵騎
    乘之車牌號碼000-0000號普通重型機車發生擦撞，致生本件
    車禍事故之過失程度，及肇事致告訴人受傷後，竟即罔顧告
    訴人傷勢狀況並逕自逃逸之犯罪情節，暨犯後矢口否認犯行
    ，且未曾與告訴人達成和解以賠償其損失，犯後態度非佳，
    並其於本院審理中自述國中畢業之智識程度、從事貨車司機
    之生活狀況等一切情狀，分別量處如主文所示之刑，並就所
    犯過失傷害罪所宣告之有期徒刑部分，諭知易科罰金之折算
    標準。
據上論斷，應依刑事訴訟法第299條第1項前段，判決如主文。
本案經檢察官鄭朝光到庭執行職務，檢察官王兆琳提起公訴。
中    華    民    國    109   年     6    月    12    日
                  刑事第十六庭審判長法  官  游紅桃
                                    法  官  蘇品蓁
                                    法  官  林蕙芳
以上正本證明與原本無異。